臺灣宜蘭地方法院民事簡易判決
                                    111年度宜簡字第150號
原      告  陳彥禎  
訴訟代理人  張宗翰  
被      告  吳玠登  

上列當事人間拆屋還地事件，本院於民國111年10月6日言詞辯論
終結，判決如下：
    主  文
被告應將坐落宜蘭縣○○鎮○○段○○○地號土地如附圖所示編
號A部分（面積十八點一二平方公尺）之地上物拆除，並將土地
返還原告及其他全體共有人。
訴訟費用由被告負擔。
本判決得假執行。 
    事實及理由
壹、程序方面：
一、按不變更訴訟標的，而補充或更正事實上或法律上之陳述者
    ，非為訴之變更或追加，民事訴訟法第256條定有明文。經
    查，本件原告原起訴聲明如本案卷第5頁所示。嗣經本院囑
    託地政機關測量後，原告於民國111年10月6日本院審理時當
    庭特定聲明如筆錄所示（見本院卷第79頁），核原告係就其
    請求拆除及返還土地之面積範圍予以確定，揆諸上開規定，
    應予准許。
二、第按不合於民事訴訟法第427條第1項、第2項之訴訟，法院
    適用簡易程序，當事人不抗辯而為本案之言詞辯論者，視為
    已有前項之合意，民事訴訟法第427條第4項亦有明文。本件
    之訴訟標的價額已逾新臺幣（下同）50萬元，雖非民事訴訟
    法第427條第1項、第2項適用簡易訴訟程序之訴訟，惟兩造
    既均進行本案之言詞辯論而未提出抗辯，視為合意適用簡易
    程序，併予說明。
貳、實體方面：
一、原告起訴主張：緣坐落宜蘭縣○○鎮○○段000號土地（下稱系
    爭土地）為原告及其他共有人所共有，惟被告所有門牌號碼
    宜蘭縣○○鎮○○路00○0號未保存登記建物，因越界建築如宜蘭
    縣宜蘭地政事務所複丈日期111年8月18日之複丈成果圖（即
    附圖）編號A部分所示（下稱系爭地上物），而無權占用部
    分系爭土地，爰依民法第767條規定，請求被告將系爭地上
    物拆除，並返還所占用之土地等語，並聲明：如主文第1項
    所示。
二、被告則以：對於原告之請求沒有意見等語。
三、原告主張系爭土地為原告及其他共有人所共有，而系爭地上
    物則為被告所有，系爭地上物未經原告同意，又無正當權源
    ，即坐落於系爭土地，而系爭地上物占用系爭土地之面積為
    18.12平方公尺等情，業據原告提出系爭土地之土地登記一
    類謄本及系爭土地西側建物屋簷外側投影略圖等件影本為證
    ；並經宜蘭縣宜蘭地政事務所測量人員會同本院至現場履勘
    、施測後，製有勘驗測量筆錄及複丈成果圖各1份在卷可稽
    ，且為被告所不爭執，應堪信屬實。
四、按所有人對於無權占有或侵奪其所有物者，得請求返還之。
    對於妨害其所有權者，得請求除去之，民法第767條前段、
    中段分別定有明文。經查，被告所有之系爭地上物，確實坐
    落於系爭土地上乙節，業如前述，則被告占用之部分確已妨
    礙原告所有權之完整，從而原告依所有權排除侵害請求權，
    請求被告應將系爭土地如附圖所示編號A部分、面積為18.12
    平方公尺之地上物拆除，為有理由，應予准許。
五、本件事證已臻明確，兩造其餘之攻擊或防禦方法，經本院斟
    酌後，認為均不足以影響本判決之結果，自無一一詳予論駁
    之必要，併此敘明。
六、本件係依簡易程序而為被告敗訴之判決，依同法第389條第1
    項第3款之規定，應依職權宣告假執行。
七、訴訟費用負擔：民事訴訟法第78條。 
中　　華　　民　　國　　111 　年　　10　　月　　28　　日
    　　　　　　　臺灣宜蘭地方法院宜蘭簡易庭
                                  法　官　許婉芳
以上為正本係照原本作成。
如不服本判決，應於送達後20日內，向本院提出上訴狀並表明上
訴理由，如於本判決宣示後送達前提起上訴者，應於判決送達後
20日內補提上訴理由書（須附繕本）。
如委任律師提起上訴者，應一併繳納上訴審裁判費。
中　　華　　民　　國　　111 　年　　10　　月　　28　　日
　　　　　　　　　　　　　　　　　書記官  鄒明家